【裁判字號】    99,台上,8168
【裁判日期】    991230
【裁判案由】    妨害性自主等罪
【裁判全文】
最高法院刑事判決            九十九年度台上字第八一六八號
上  訴  人  謝００ 
選任辯護人  林００ 律師
上列上訴人因妨害性自主等罪案件，不服台灣高等法院中華民國
九十九年十月十二日第二審判決（九十九年度上訴字第二０六二
號，起訴案號：台灣士林地方法院檢察署九十七年度偵字第六八
七五、一六一五四號），提起上訴，本院判決如下：
    主  文
上訴駁回。
    理  由
一、強制性交罪部分：
按刑事訴訟法第三百七十七條規定，上訴於第三審法院，非以判
決違背法令為理由，不得為之。是提起第三審上訴，應以原判決
違背法令為理由，係屬法定要件。如果上訴理由書狀並未依據卷
內訴訟資料，具體指摘原判決不適用何種法則或如何適用不當，
或所指摘原判決違法情事，顯與法律規定得為第三審上訴理由之
違法情形，不相適合時，均應認其上訴為違背法律上之程式，予
以駁回。本件原判決撤銷第一審關於民國九十七年四月五日強制
性交部分之判決，改判仍論處上訴人謝００強制性交罪刑；又維
持第一審論處上訴人連續強制性交罪刑部分之判決，駁回上訴人
此部分在第二審之上訴。已詳敘認定犯罪事實之依據及憑以認定
之理由。並對如何認定：上訴人否認犯罪之辯詞，不足採信；皆
已依據卷內資料予以指駁及說明。從形式上觀察，原判決並無足
以影響判決結果之違法情形存在。又稽之卷內資料，告訴人Ａ女
（姓名詳卷）已否認於九十七年間有攜帶婚紗照給上訴人觀看（
見原審卷第四五頁），況縱上訴人所辯上開情節屬實，婚紗照既
係Ａ女與其未婚夫所拍，與上訴人無關，自於判決之結果不生影
響，原判決未予論列指駁云云，雖稍嫌疏漏，揆諸刑事訴訟法第
三百八十條規定之意旨，仍不得執以指摘資為適法之第三審上訴
理由。另原判決已詳述係依上訴人擅自拍攝Ａ女裸照，因Ａ女表
示欲結束兩人之不正常關係，而對Ａ女發恐嚇書信、持裸照威嚇
Ａ女繼續交往等事件發生之時間，因認上訴人連續對Ａ女強制性
交之犯罪時間係於自八十八年十二月間起至九十五年七月一日前
某日止（見原判決第九頁理由(一)），至於原判決事實欄記載上訴
人此部分之犯罪時間係自八十八年十二月前某日起至九十五年七
月一日前某日止等情，顯屬誤載，與原判決認定上訴人基於概括
犯意而連續犯強制性交罪責之成立及判決之本旨尚無影響，依上
述說明，執此指摘仍非適法。又原判決並未採上訴人警詢筆錄中
所載其自承九十七年間仍有以裸照要脅Ａ女發生性關係之陳述為
判斷之依據，至於Ａ女供述前後略有出入之處，業經原判決予以
取捨，並敘明其理由，上訴意旨執以指摘原判決理由不備，均非
適法。其餘上訴意旨，或置原判決理由之說明於不顧，仍執陳詞
再為爭辯，或對原審採證認事之職權行使，及於無影響事項暨枝
節問題，任意指摘，皆難謂已符合首揭法定上訴要件，其此部分
之上訴違背法律上之程式，應予駁回。
二、強制罪部分：
按刑事訴訟法第三百七十六條所列各罪之案件，經第二審判決者
，不得上訴於第三審法院。上訴人經原判決論處刑法第三百零四
條之強制罪刑部分，核屬刑事訴訟法第三百七十六條第一款之案
件，既經第二審判決，自不得上訴於第三審法院；上訴人猶提起
上訴，顯為法所不許，亦應駁回。
據上論結，應依刑事訴訟法第三百九十五條前段，判決如主文。
中    華    民    國  九十九  年   十二   月   三十   日
                      最高法院刑事第十三庭
                          審判長法官  陳  世  淙  
                                法官  陳  東  誥  
                                法官  何  菁  莪  
                                法官  施  俊  堯  
                                法官  陳  國  文  
本件正本證明與原本無異
                                      書  記  官  
中    華    民    國  一○○  年    一    月    四    日
                                                      Q

司法院資訊處製作；財團法人民間司法改革基金會備份。
